臺灣屏東地方法院刑事判決
                              111年度簡上字第104號
上  訴  人
即  被  告  盧郁澤  


選任辯護人  張介鈞律師
上列上訴人因違反家庭暴力防治法等案件，不服本院111年度簡
字第554號中華民國111年7月15日刑事簡易判決（110年度偵字第
6663號），提起上訴，本院判決如下：
    主  文
上訴駁回。
    事  實
一、乙○○與甲○○為夫妻，彼此間有家庭暴力防治法第3條第1款所
    定之家庭成員關係。因乙○○於民國108年間，對甲○○實施家
    庭暴力，經甲○○向臺灣屏東地方法院(下稱屏東地院)聲請核
    發保護令，屏東地院遂於109年1月30日核發民事保護令，裁
    定乙○○不得對甲○○及其未成年子女實施身體或精神上之騷擾
    、脅迫或其他不法侵害之行為。詎乙○○知悉前開民事暫時保
    護令內容，竟仍基於違反保護令及恐嚇危害安全之犯意，於
    109年8月31日某時許，在位於屏東縣○○鄉○○路0段00號住處
    內，因與甲○○發生口角，向甲○○恫稱：「恁爸之前在雞歪要
    拿槍給他開了，你都不知道，這條命保住了算很好了，不然
    我本要拿槍來開了。」、「恁爸甘願來關，打算要給他開下
    去了還不知道。」等語，以此等加害於生命、身體之方式恐
    嚇鄭怡娟，造成甲○○精神上之不安，而違反前開民事暫時保
    護令。
二、案經甲○○訴由屏東縣政府警察局屏東分局報告台灣屏東地方
    檢察官檢察署偵查後聲請簡易判決處刑。
    理  由
一、上開揭犯罪事實，業據被告即上訴人坦承不諱，核與證人即
    告訴人甲○○於警詢及偵查中之證述大致相符，並有被告之個
    人戶籍資料、屏東地院108年度家護字第662號民事通常保護
    令影本、屏東縣政府警察局屏東分局保護令執行紀錄表、屏
    東縣政府警察局屏東分局家庭暴力被害人查訪紀錄表、屏東
    縣政府警察局屏東分局家庭暴力加害人約覺查訪表、告訴人
    所提出與被告之對話錄音與譯文等在卷可查，本案事證明確
    ，被告犯行堪以認定。
二、核被告所為，係犯家庭暴力防治法第61條第1款之違反保護
    令罪及刑法第305條之恐嚇危害安全罪。又被告以上開一行
    為觸犯違反保護令罪及恐嚇危害安全罪，為想像競合犯，應
    依刑法第55條規定，從一重論以違反保護令罪。原審之認事
    用法均無不當。
三、被告上訴意旨略以：對原審之認事、用法都無意見，但認為
    原審量刑過重，請求從輕量刑。經查：
（一）被告所犯違反保護令罪，法定刑為3年以下有期徒刑、拘
      役或科或併科新台幣10萬元以下罰金，原審量處被告拘役
      50日，顯屬低度刑，且該刑期若易科罰金為新台幣5萬元
      ，亦顯然遠低於罰金刑之上限，自無過重可言。
（二）且原審審酌被告與告訴人為夫妻關係，本應秉以理性、和
      平之態度相互尊重，以求和諧圓融相處，惟其未能克制自
      己情緒，明知前揭保護令裁定之內容，仍漠視保護令所表
      彰之國家公權力及保護作用，悖於家庭暴力防治法為求積
      極有效防止家庭暴力事件再度發生之立法本旨，顯然欠缺
      法治觀念，所為實有不該；惟念其犯後尚能坦承犯行，並
      考量其前科紀錄（見卷附臺灣高等法院被告前案紀錄表）
      、犯罪之動機、目的、手段、高職畢業之教育程度、從事
      水電工，月收入約5-6萬元，現有三名未成年子女需要扶
      養等一切情狀，量處被告拘役50日，並諭知如易科罰金之
      折算標準，刑度妥適，當無過重可言。
（三）綜上所述，被告上訴顯無理由，應予駁回。
五、依刑事訴訟法第455 條之1 第3 項、第368 條，判決如主文
    。
本案經檢察官翁逸玲偵查後起訴，檢察官黃莉紜到庭執行職務。
中　　華　　民　　國   111    年    11     月    4    日
          刑事第三庭  審判長  法  官  莊鎮遠 
                              法  官  陳茂亭
                              法  官  曾思薇
以上正本證明與原本無異。
不得上訴。
中　　華　　民　　國　　111 　年　　11　　月　　7 　　日
                              書記官  薛慧茹